【裁判字號】    95,訴,1535
【裁判日期】    951027
【裁判案由】    毒品危害防制條例
【裁判全文】
臺灣臺北地方法院刑事判決              95年度訴字第1535號
公  訴  人  臺灣臺北地方法院檢察署檢察官
被      告  甲○○
上列被告因毒品危害防制條例案件，經檢察官提起公訴（九十五
年度毒偵字第二二八五號）及移送併辦（九十五年度毒偵字第二
五七六號），經被告就被訴事實為有罪之陳述，由本院合議庭裁
定進行簡式審判程序，判決如下：
    主  文
甲○○施用第一級毒品，累犯，處有期徒刑捌月。
扣案如附表所示之海洛因均沒收銷燬。另注射針筒壹支沒收。
    事  實
一、甲○○前於民國九十一、九十二年間因毒品危害防制條例案
    件，先後經(1)臺灣高等法院九十一年度上更(一)字第七四五號
    判決處有期徒刑十月，經最高法院駁回上訴確定；(2)本院以
    九十一年度簡字第二三八八號有期徒刑六月確定；(3)臺灣高
    等法院以九十二年度上訴字第二九九三號判決處有期徒刑八
    月，再經最高法院駁回上訴確定；三案合併定應執行有期徒
    刑一年十月，於九十三年十一月十七日假釋，至九十四年三
    月一日假釋期滿未經撤銷假釋，其未執行之部分，視為已執
    行。又前於八十九年間因施用第二級毒品案件，經本院以八
    十九年度毒聲字第九四號裁定送勒戒處所觀察、勒戒後，認
    有繼續施用毒品之傾向，再經同院以八十九年度毒聲字第八
    ○六號裁定令入強制戒治、八十九年毒聲字第二四一四號裁
    定停止強制戒治付保護管束，於九十年四月五日期滿，經臺
    灣臺北地方法院檢察署檢察官於九十年五月十四日以九十年
    度戒毒偵字第一○七號不起訴處分確定；復於九十年間再犯
    施用第一級毒品案件，經本院以九十年度毒聲字第二一○九
    號裁定令入強制戒治，再經本院以九十一年度毒聲字第一五
    一○號裁定停止強制戒治，於九十一年八月十九日停止處分
    出監。惟仍因友人一時誘引，又起施用第一級毒品海洛因之
    犯意，於前次為停止強制戒治後五年內，於九十五年八月十
    日下午六、七時許，在臺北市○○區○○街一一八巷六八弄
    二號住處，以將海洛因摻水針筒注射之方式，施用第一級毒
    品海洛因一次。嗣於九十五年八月十日下午十一時許，在前
    開住處，因他案通緝為警前往查訪，經取得甲○○之同意進
    行搜索，另扣得如附表所示之海洛因二包及其所有供施用毒
    品所用之注射針筒一支。
二、案經臺北市政府警察局中山分局報告臺灣臺北地方法院檢察
    署檢察官偵查起訴及移送併辦，經本院裁定進行簡式審判程
    序。
    。
    理  由
一、訊據被告甲○○就於前揭時地施用第一級毒品海洛因一次乙
    節，於檢察官偵查中、本院審理時均自白不諱（見偵查卷第
    四五頁、見本院九十五年十月二十三日筆錄），並查：
  (一)將被告為警查獲時所採尿液，經送臺灣尖端先進生技醫藥股
    份有限公司以酵素免疫分析法、氣相層析質譜儀分析法檢驗
    確認，結果認該尿液中呈鴉片、嗎啡陽性反應，此有該公司
    九十五年八月二十四日濫用藥物檢驗報告在卷可稽，是被告
    確有於驗尿前有施用海洛因等嗎啡類毒品。
  (二)又扣案如附表所示之白色粉末，經被告自承均係伊所有之海
    洛因等語，且有自願搜索同意書、搜索扣押筆錄在卷可稽；
    再該粉末經臺北市政府警察局中山分局以聯勤二○四廠製造
    之煙毒品檢驗Ａ包試劑初步檢驗結果呈海洛因反應，再送法
    務部調查局以氣相層析質譜儀分析法、化學呈色法複驗，亦
    認係海洛因成分，此有臺北市政府警察局中山分局查獲涉嫌
    毒品危害防制條例毒品初步檢驗報告單、法務部調查局九十
    五年九月二日調科壹字第○九五二三○○八八四○號檢驗通
    知書附卷可稽，足證扣案之物確為海洛因，屬毒品危害防制
    條例第二條第二項第一款所規定之第一級毒品。
  (三)復被告前於八十九年間因施用第二級毒品案件，經本院以八
    十九年度毒聲字第九四號裁定送勒戒處所觀察、勒戒後，認
    有繼續施用毒品之傾向，再經同院以八十九年度毒聲字第八
    ○六號裁定令入強制戒治、八十九年毒聲字第二四一四號裁
    定停止強制戒治付保護管束，於九十年四月五日期滿，經臺
    灣臺北地方法院檢察署檢察官於九十年五月十四日以九十年
    度戒毒偵字第一○七號不起訴處分確定；復於九十年間再犯
    施用第一級毒品案件，經本院以九十年度毒聲字第二一○九
    號裁定令入強制戒治，再經本院以九十一年度毒聲字第一五
    一○號裁定停止強制戒治。乙節，有九十年度戒毒偵字第一
    ○七號不起訴處分書、本院九十年度毒聲字第二一○九號裁
    定、臺灣高等法院被告前案記錄表附卷可稽。被告於本件前
    揭時地再次施用第一級毒品海洛因之行為，係於前開戒治程
    序完畢、不起訴處分後五年內又施用毒品。
  (四)復有扣案之注射針筒一支可資相佐，是依上開卷附之各項文
    書、證物等補強證據已足資擔保被告於本院調查、審理中所
    為之上開任意性自白之真實性，按據刑事訴訟法第一百五十
    六條之規定，自得據被告前開任意性自白及各該補強證據，
    採信被告任意、真實之自白，認本件事證明確，被告犯行洵
    堪認定，應予依法論科。
二、核被告施用第一級毒品所為，核係犯毒品危害防制條例第十
    條第一項施用第一級毒品罪。又其持有第一級毒品海洛因之
    低度行為為施用之高度行為所吸用，不另論罪。又被告於九
    十一、九十二年間因毒品危害防制條例案件，先後經(1)臺灣
    高等法院九十一年度上更(一)字第七四五號判決處有期徒刑十
    月，經最高法院駁回上訴確定；(2)本院以九十一年度簡字第
    二三八八號有期徒刑六月確定；(3)臺灣高等法院以九十二年
    度上訴字第二九九三號判決處有期徒刑八月，再經最高法院
    駁回上訴確定；三案合併定應執行有期徒刑一年十月，於九
    十三年十一月十七日假釋，至九十四年三月一日假釋期滿未
    經撤銷假釋，其未執行之部分，視為已執行等情，有臺灣高
    等法院檢察署刑案紀錄簡覆表附卷可按，未滿五年，故意再
    犯本件有期徒刑以上之罪，為累犯，應依刑法第四十七條加
    重其刑。本院爰審酌海洛因雖然有良好的鎮痛效果，旦毒性
    極強，極易中毒，剛使用時會無法集中精神，但會感到快感
    ；使用過量會導致急性中毒，產生昏睡、血壓降低、呼吸抑
    制等症狀，雖其鎮痛效果為嗎啡之四至八倍，但其毒性卻為
    嗎啡的十倍，目前世界各國都禁止製造也不於醫療使用；且
    海洛因具極高的成癮性，長期使用之後一旦停止會強烈地渴
    求此藥，並出現不安、流淚、易怒、身體捲曲、抽筋等症狀
    ，戒解不易，乃經立法院於八十六年十月三十日三讀通過毒
    品危害防制條例，將其列為第一級毒品，該條例並於八十七
    年五月二十日公布，同年月二十二日生效，該條例對於施用
    毒品之被告改以治療、矯治為目的，非重在處罰，是被告違
    反本罪實係基於「病患性」行為，而對他人甚少損害，且被
    告於本院審理中表示強烈戒毒意願，再衡量其施用毒品及其
    施用時間之長短、此犯罪本質並無損害他人，且家中尚有妻
    小待撫等一切情狀，量處如主文所示之刑，以示懲儆。另查
    扣案如附表所示之海洛因，係屬毒品危害防制條例第一級毒
    品為違禁物，已如前述，爰依毒品危害防制條例第十八條第
    一項前段，宣告沒收、銷燬。而扣案之注射針筒一支，係為
    被告供犯罪所用之物，且屬被告所有，爰依法沒收之。
據上論斷，應依刑事訴訟法第二百七十三條之一第一項、第二百
九十九條第一項前段，毒品危害防制條例第十條第一項、第十八
條第一項前段，刑法第十一條前段、第四十七條、第三十八條第
一項第二款，判決如主文。
本案經檢察官陳焜昇到庭執行職務
中    華    民    國    95    年    10    月    27    日
                  刑事第四庭法  官  郭惠玲
如不服本判決，應於判決送達後十日內，向本院提出上訴狀。
上正本證明與原本無異。
                            書記官  鄭雅文
中    華    民    國    95    年    10    月    30    日
附錄本案論罪科刑法條全文：
毒品危害防制條例第十條
施用第一級毒品者，處六月以上五年以下有期徒刑。
施用第二級毒品者，處三年以下有期徒刑。
附表：
┌──┬───┬─────┬────────┬─────────────┐
│編號│海洛因│淨重(公克)│贓證物品清單    │附註                      │
│    │      ├─────┤                │                          │
│    │數  量│包裝重    │                │                          │
├──┼───┼─────┼────────┼─────────────┤
│一  │貳包  │零點壹  │九十五年度青保管│原經臺北市政府警察局中山分│
│    │      ├─────┤字第六五九號    │局鑑驗淨重○‧四、○‧一公│
│    │      │零點貳  │                │克，然載送法務部調查局扣除│
│    │      │          │                │包裝後秤重，如前揭所示。  │
├──┴───┴─────┴────────┴─────────────┤
│考量氣候潮塵等因素，上開物品均採用最近時之秤重即法務部調查局之認定。  │
└───────────────────────────────────┘


司法院資訊處製作；財團法人民間司法改革基金會備份。
